【裁判字號】    99,訴,558
【裁判日期】    990331
【裁判案由】    毒品危害防制條例
【裁判全文】
臺灣板橋地方法院刑事判決               99年度訴字第558號
公  訴  人  臺灣板橋地方法院檢察署檢察官
被      告  甲○○
上列被告因違反毒品危害防制條例案件，經檢察官提起公訴（98
年度毒偵字第9096號），因被告於準備程序中就被訴事實為有罪
之陳述，經本院合議庭裁定由受命法官獨任進行簡式審判程序，
並判決如下：
    主  文
甲○○施用第一級毒品，累犯，處有期徒刑柒月，扣案之摻有海
洛因之香煙壹支及海洛因殘渣袋壹個（均內含微量海洛因），均
沒收銷燬，扣案之分裝吸管壹支沒收；又施用第二級毒品，累犯
，處有期徒刑參月。應執行有期徒刑捌月，扣案之摻有海洛因之
香菸壹支及海洛因殘渣袋壹個（均內含微量海洛因），均沒收銷
燬，扣案之分裝吸管壹支沒收。
    事    實
一、甲○○前於民國82年間，因竊盜案件，經本院以82年度少訴
    字第39號判處有期徒刑1 年，緩刑3 年確定；復於上開緩刑
    期間內，因違反麻醉藥品管理條例、懲治盜匪條例、竊盜案
    件，分別經本院以83年度少訴字第430 號、84年度少訴字第
    510 號判處有期徒刑3 年、4 年及8 月確定，上開3 罪經本
    院裁定應執行有期徒刑7 年4 月確定，而上述竊盜案件之緩
    刑宣告亦經本院以84年度撤緩字第134 號裁定撤銷，並接續
    執行，於87年7 月15日假釋付保護管束出監；復於假釋期間
    ，另因竊盜案件，經臺灣高等法院以90年度上易字第2598號
    判處有期徒刑1 年6 月確定；另因竊盜罪，經本院以91年度
    易字第83號判決判處有期徒刑1 年，經臺灣高等法院以92年
    度上易字第62號判決上訴駁回而確定，上開案件嗣經裁定分
    別減為有期徒刑9 月、6 月，應執行有期徒刑1 年1 月確定
    （以下簡稱第一案）；另因施用毒品案件，經本院以91年度
    訴字第2210號判處有期徒刑10月、7 月確定，嗣經裁定分別
    減為有期徒刑5 月、3 月又15日，應執行有期徒刑6 月確定
    （以下簡稱第二案），前揭緩刑亦經撤銷，並與前開第一案
    、第二案接續執行殘刑4 年23日，於97年6 月30日執行完畢
    。
二、甲○○前因施用毒品案件，經本院以90年度毒聲字第623 號
    裁定送勒戒處所施以觀察、勒戒，於90年4 月27日因無繼續
    施用毒品傾向出所，並經臺灣板橋地方法院檢察署檢察官以
    90年度毒偵緝字第299 號為不起訴處分確定；又因施用毒品
    案件，經本院以90年度毒聲字第4328號裁定送勒戒處所施以
    觀察、勒戒後，因認有繼續施用毒品傾向，由本院復裁定令
    入戒治處所施以強制戒治，另由本院以91年度訴字第2210號
    判決判處有期徒刑10月、7 月，嗣經依法裁定減為有期徒刑
    5 月、3 月又15日，應執行有期徒刑6 月確定；再因施用毒
    品案件，分經本院以98年度訴字第1819號、第3379號判處有
    期徒刑7 月、3 月（上開2 罪應執行有期徒刑8 月）、7 月
    、7 月（上開2 罪應執行有期徒刑1 年）確定。詎仍未知所
    戒慎，(一)基於施用第一級毒品海洛因之犯意，於98年12月1
    日20時許，在臺北縣三重市○○街友人住處，以放置海洛因
    於香煙內燃燒吸食煙霧方式，施用第一級毒品海洛因1 次。
    (二)又基於施用第二級毒品甲基安非他命之犯意，於98年12月
    1 日18時許，在上址，以置入甲基安非他命於玻璃球內燒烤
    後吸食煙氣之方式，施用甲基安非他命1 次；嗣於98年12月
    1 日23時40分許，在臺北縣三重市○○街21號前為警查獲，
    並扣得摻有海洛因之香菸1 支、海洛因殘渣袋1 個及分裝吸
    管1 支，另經警採其尿液送鑑後呈嗎啡及甲基安非他命陽性
    反應，始查知上情。
三、案經臺北縣政府警察局蘆洲分局移送臺灣板橋地方法院檢察
    署檢察官偵查後起訴。
    理   由
一、上揭分別施用第一級毒品海洛因、第二級毒品甲基安非他命
    之事實，業據被告甲○○於本院審理時坦承不諱，而被告為
    警查獲時採集之尿液，經送驗結果呈嗎啡及甲基安非他命陽
    性反應，此有臺灣檢驗科技股份有限公司UL/2009/C0325 號
    濫用藥物檢驗報告、臺北縣政府警察局蘆洲分局偵辦毒品案
    件尿液代號對照表各1 份及現場照片4 幀在卷可佐，且有被
    告所有之摻有海洛因之香煙1 支、海洛因殘渣袋1 個及分裝
    吸管1 支扣案可參，被告上開自白與事實相符，堪信為真實
    。又被告前因施用毒品案件，經本院以90年度毒聲字第623
    號裁定送勒戒處所施以觀察、勒戒，於90年4 月27日因無繼
    續施用毒品傾向出所，並經臺灣板橋地方法院檢察署檢察官
    以90年度毒偵緝字第299 號為不起訴處分確定；又因施用毒
    品案件，經本院以90年度毒聲字第4328號裁定送勒戒處所施
    以觀察、勒戒後，因認有繼續施用毒品傾向，由本院復裁定
    令入戒治處所施以強制戒治，另由本院以91年度訴字第2210
    號判決判處有期徒刑10月、7 月，嗣經依法裁定減為有期徒
    刑5 月、3 月又15日，應執行有期徒刑6 月確定；再因施用
    毒品案件，分經本院以98年度訴字第1819號、第3379號判處
    有期徒刑7 月、3 月（上開2 罪應執行有期徒刑8 月）、7
    月、7 月（上開2 罪應執行有期徒刑1 年）確定，有臺灣高
    等法院被告前案紀錄表1 份在卷可稽，其於強制戒治執行完
    畢釋放後5 年內再犯上開毒品案件後，復為本件施用毒品犯
    行，應可認定。本案事證明確，被告犯行洵堪認定，應予依
    法論科。
二、核被告所為，係犯毒品危害防制條例第10條第1 項之施用第
    一級毒品罪、同條第2 項之施用第二級毒品罪。被告施用前
    分別持有海洛因、甲基安非他命之低度行為，應分別為施用
    海洛因、甲基安非他命之高度行為所吸收，不另論罪。起訴
    書雖認被告係施用第二級毒品安非他命，惟業據公訴人於本
    院審理中更正被告係施用第二級毒品甲基安非他命，本院爰
    依其更正而為審酌，併此敘明。被告所犯上開2 罪，犯意各
    別，罪名不同，應分論併罰。被告有事實欄一所示之前科紀
    錄，於97年6 月30日執行完畢，有臺灣高等法院被告前案紀
    錄表1 份在卷可參，其受有期徒刑之執行完畢後，5 年以內
    故意再犯有期徒刑以上之罪，均為累犯，依刑法第47條第1
    項規定分別加重其刑。爰審酌被告有多次施用毒品之前科紀
    錄、其犯罪之動機、手段、生活狀況、空中大學肄業之智識
    程度、施用毒品係對自己身體之殘害，及其犯罪後均坦承犯
    行之態度等一切情狀，分別量處如主文所示之刑，併定應執
    行之刑。扣案之摻有海洛因之香菸1 支、海洛因殘渣袋1 個
    （均內含微量海洛因，且與香菸及外包裝袋無法析離），係
    查獲之第一級毒品，不問屬於犯人與否，應依毒品危害防制
    條例第18條第1 項前段之規定宣告沒收銷燬；另扣案之分裝
    吸管1 支為被告所有，且係供其施用海洛因所用之物，業據
    被告於本院審理中供陳在卷（本院卷第45頁），爰依刑法第
    38條第1 項第2 款規定宣告沒收。
據上論斷，應依刑事訴訟法第273條之1第1項、第299條第1 項前
段，毒品危害防制條例第10條第1 項、第2 項、第18條第1 項前
段，刑法第11條、第47條第1 項，第51條第5 款、第38條第1 項
第2 款，判決如主文。
本案經檢察官林常智到庭執行職務。
中    華    民    國    99    年    3     月    31    日
                  刑事第二十一庭  法  官  俞秀美
上列正本證明與原本無異。
如不服本判決，應於判決送達後10日內敘明上訴理由，向本院提
出上訴狀 (應附繕本) ，上訴於臺灣高等法院。其未敘述上訴理
由者，應於上訴期間屆滿後20日內向本院補提理由書「切勿逕送
上級法院」。
                                  書記官  謝怡貞
中    華    民    國    99    年    3     月    31    日
附錄本案論罪科刑之法條：
毒品危害防制條例第10條
施用第一級毒品者，處6月以上5年以下有期徒刑。
施用第二級毒品者，處3年以下有期徒刑。

司法院資訊處製作；財團法人民間司法改革基金會備份。
